臺灣高等法院高雄分院民事裁定　　　　　100年度勞抗字第3號
抗　告　人　黃瑛芳
　　　　　　蔡明宏
　　　　　　蔡水樹
　　　　　　張豐龍
　　　　　　胡宗榮
　　　　　　王建財
　　　　　　賴宗熙
相　對　人　財團法人高雄市文武聖殿
法定代理人　黃綱
上列抗告人因相對人財團法人高雄市文武聖殿與林宏建間確認僱
傭關係存在等事件，聲請參加訴訟，對於中華民國100 年7 月7
日臺灣高雄地方法院100 年度勞訴字第57號裁定提起抗告，本院
裁定如下：
    主    文
抗告駁回。
抗告訴訟費用新台幣壹仟元由抗告人負擔。
    理    由
一、按就兩造之訴訟有法律上利害關係之第三人，為輔助一造起
    見，於該訴訟繫屬中，得為參加。又當事人對於第三人之參
    加，得聲請法院駁回。民事訴訟法第58條第1項、第60條第1
    項本文分別定有明文。再按第三人為輔助一造起見而參加於
    訴訟，須就兩造之訴訟有法律上利害關係者始得為之，若僅
    有事實上之利害關係，則不得為參加（最高法院23年抗字第
    1259號判例）參照。而所謂有法律上利害關係之第三人，係
    指第三人在私法或公法上之法律關係或權利義務，將因其所
    輔助之當事人受敗訴判決有致其直接或間接影響之不利益，
    倘該當事人獲勝訴判決，即可免受不利益之情形而言，至僅
    有道義、感情、經濟、名譽或其他事實上之利害關係者，則
    不與焉。
二、本件聲請及抗告意旨略以：相對人之法定代理人不積極行使
    董事長職權，並有迴護林宏建之虞，若日後判決造成相對人
    財產上之損失，將致抗告人因未盡行使職權義務而須連帶負
    損害賠償責任，並使相對人產生難以回復之損害，為此爰依
    民事訴訟法第58條規定，聲請參加訴訟。而原法院以抗告人
    日後對相對人之法定代理人仍可依法為請求為據，駁回抗告
    人之聲請，恐有未妥等語。
三、經查：抗告人雖執上情為由聲請參加訴訟，惟本件相對人之
    法定代理人已於原審親自到庭，並陳明：其並無不能擔任相
    對人之法定代理人之事由，抗告人等部分董事欲架空其職權
    」等語在卷。故抗告人雖為相對人之董事，但就本件訴訟之
    林宏建主張其遭相對人不法解雇，而訴請確認與相對人間僱
    傭關係存在之訴訟標的，並無何法律上之利害關係。至抗告
    人所稱若日後判決造成相對人財產上之損失，其因未盡行使
    職權義務而須連帶負損害賠償責任乙節，縱為屬實，但僅係
    就本件訴訟結果有經濟上之利害關係而已，究非法律上之利
    害關係。揆諸上開說明，抗告人不得為訴訟參加，且相對人
    及林建宏已分別具狀請求駁回參加之聲請，故原審駁回抗告
    人訴訟參加之聲請，經核於法並無違背。抗告論旨，指摘原
    裁定不當，非有理由。
四、據上論結，本件抗告為無理由，依民事訴訟法第495條之1、
    第449條第1項、第95條、第78條，裁定如主文。
中    華    民    國  100     年    8     月    8     日
                              勞工法庭
                                  審判長法官  簡色嬌
                                  法      官  陳真真
                                  法      官  黃科瑜
以上正本證明與原本無異。
本件不得再抗告。
中    華    民    國   100    年    8     月    9     日
                                  書  記  官  彭筱瑗